臺灣彰化地方法院刑事判決　　　　　　　96年度訴字第2274號
公　訴　人　臺灣彰化地方法院檢察署檢察官
被　　　告　甲○○
上列被告因毒品危害防制條例案件，經檢察官提起公訴（96年度
毒偵字第5235、5236號），本院依簡式審判程序，判決如下：
    主  文
甲○○施用第一級毒品，累犯，處有期徒刑捌月，減為有期徒刑
肆月；又施用第一級毒品，累犯，處有期徒刑捌月，減為有期徒
刑肆月。應執行有期徒刑柒月。
    犯罪事實
一、甲○○前於民國84年間，因違反肅清煙毒條例、麻醉藥品管
    理條例等案件，經本院以85年度訴字第84號判處有期徒刑3
    年2 月、3 月，應執行有期徒刑3 年3 月確定；又於85年間
    ，因違反肅清煙毒條例、麻醉藥品管理條例等案件，經臺灣
    臺中地方法院以86年度訴緝字第560 號判處有期徒刑3 年2
    月、5 月，應執行有期徒刑3 年6 月確定；再於85年間，因
    違反槍砲彈藥刀械管制條例案件，經本院以86年度易字第18
    45號判處有期徒刑7 月確定，上開2 案件再經臺灣彰化地方
    法院以87年度聲字第75號裁定應執行刑有期徒刑4 年確定。
    上開罪刑於86年5 月21日入監接續執行，90年3 月23日假釋
    出監期間付保護管束，惟於保護管束期間內，因違反保護管
    束應遵守事項情節重大，經撤銷假釋，於91年11月14日入監
    執行殘刑3 年1 月19日，迄94年11月23日縮短刑期執行完畢
    出監。另因施用毒品案件，經依本院90年度毒聲字第3821號
    裁定送觀察、勒戒後，認有繼續施用毒品之傾向，再依本院
    91年度毒聲字第1475號裁定令入戒治處所施以強制戒治，於
    92年6 月6 日執行完畢。詎仍不知悔改，明知海洛因業經公
    告為毒品危害防制條例第2 條第2 項所列管之第1 級毒品，
    不得非法持有、施用，竟基於施用第1 級毒品海洛因之犯意
    ，於96年4 月13日上午7 時許，在其位於彰化縣田尾鄉○鎮
    村○○路○ 段39號住處，以將海洛因粉末摻水混合再以注射
    針筒注射之方式，施用第1 級毒品海洛因1 次，嗣於96年4
    月13日上午8 時許，在上址為警持搜索票執行搜索勤務時查
    獲；甫於該次查獲後，又另基於施用第1 級毒品海洛因之犯
    意，於同年4 月15日上午12時許，在址住處，以將海洛因粉
    末摻水混合再以針筒注射之方式，施用第1 級毒品海洛因1
    次，嗣於同年4 月16日下午10時許，在彰化縣埔心鄉○○村
    ○○○路122 巷旁，因其形跡可疑，為警盤查而查獲。於該
    2 次查獲後，分別經其同意採集其尿液送驗後，結果均呈嗎
    啡陽性反應，始查悉上情。
二、案經彰化縣警察局刑警大隊及彰化縣警察局溪湖分局分別報
    請臺灣彰化地方法院檢察檢察官偵查起訴。
    理  由
一、本件被告所犯係死刑、無期徒刑、最輕本刑為3 年以上有期
    徒刑以外之罪，其於準備程序就前揭被訴事實為有罪之陳述
    ，經受命法官告知簡式審判程序之旨，並聽取其與公訴人之
    意見後，本院認無不得或不宜改依簡式審判程序進行之處，
    爰依刑事訴訟法第273 條之1 第1 項、第284 條之1 ，裁定
    本案由受命法官獨任進行簡式審判程序，合先敘明。
二、上揭犯罪事實，迭據被告於警、偵訊及本院審理時（參見本
    院96年12月3 日審判筆錄）坦承不諱，且其於96年4 月13日
    、同年4 月16日為警查獲所採驗之尿液，經臺灣彰化地方法
    院檢察署委託警方送請詮昕科技股份有限公司檢驗結果，均
    呈嗎啡陽性反應，有該公司96年4 月27日編號00000000號、
    同年4 月27日編號00000000號濫用藥物尿液檢驗報告、委託
    驗尿代號與真實姓名對照認證單各1 紙附卷可稽。參諸醫學
    臨床實驗及根據英國藥學會出版之文獻Clarke's Isolation
     and Identification of Drugs乙書第293 頁載：海洛因經
    注射入人體後，在體內迅速水解成6-Monoacety I morphine
    ，再緩緩繼續水解成嗎啡，然後再循嗎啡之代謝方式排出，
    同書第431 頁至第432 頁並載有：嗎啡經注射入人體後，約
    50％以上於8 小時內自尿中排出，至24小時排出約90％，但
    48小時後仍有微量可檢出等語。此外，按通常健康成人一次
    注射嗎啡15公絲，而以現行採用蟻醛酸試液及鉬鋑銨酸試液
    檢檢驗其尿液時，注射後8 小時內所排尿液易於檢出；8 小
    時至24小時，視其取尿時間及尿量多寡，可能檢出；至24小
    時以後所排之尿液，用上述方法已難檢出，亦據行政院衛生
    署藥物食品檢驗局73年11月30日（73）藥檢壹字第030221號
    函釋明確。是依上開說明，佐以被告前揭濫用藥物尿液檢驗
    報告，足徵被告前開施用第1 級毒品海洛因之自白核與事實
    相符，堪可採為論罪科刑之依據。
三、另犯毒品危害防制條例第10條施用第1 、2 級毒品之罪者，
    檢察官應先聲請法院裁定將被告令送勒戒處所觀察、勒戒，
    經觀察、勒戒後，認有繼續施用毒品傾向者，應由檢察官聲
    請法院裁定令入戒治處所施以強制戒治，且經強制戒治執行
    完畢釋放後，5 年內再犯第10條之罪，檢察官應依一般刑事
    訴訟程序予以起訴論罪科刑，此觀諸毒品危害防制條例第20
    條第1 項、第2 項、第23條第2 項前段規定自明。經查，本
    件被告前因施用毒品案件經本院以90年度毒聲字第3821號裁
    定送觀察、勒戒後，認有繼續施用毒品傾向，再由本院以91
    年度毒聲字第1475號裁定令入戒治處所施予強制戒治1 年，
    其成效經評定為合格，認無繼續戒治必要，經本院以91年度
    毒聲字第2663號裁定停止戒治，所餘戒治期間並付保護管束
    ，迄於92年6 月6 日保護管束期滿未經撤銷而視為執行完畢
    釋放等情，有臺灣高等法院被告前案紀錄表、臺灣彰化地方
    法院檢察署刑案資料查註紀錄表各1 份附卷可參，其於前開
    執行完畢釋放後5 年內，復犯本件施用毒品罪，事證明確，
    應予依法論科。
四、按海洛因為毒品危害防制條例第2 條第2 項第1 款所明定之
    第1 級毒品。是核被告所為，均係犯同條例第10條第1 項之
    施用第1 級毒品罪。被告於此期間內持有第1 級毒品海洛因
    並進而施用，其持有之低度行為應為施用之高度行為所吸收
    ，不另論罪。又被告所犯上開2 罪間，犯意各別，且行為時
    、地非屬緊密，應予分論併罰。再被告前於84年間，因違反
    肅清煙毒條例、麻醉藥品管理條例等案件，經本院以85年度
    訴字第84號判處有期徒刑3 年2 月、3 月，應執行有期徒刑
    3 年3 月確定；又於85年間，因違反肅清煙毒條例、麻醉藥
    品管理條例等案件，經臺灣臺中地方法院以86年度訴緝字第
    560 號判處有期徒刑3 年2 月、5 月，應執行有期徒刑3 年
    6 月確定；再於85年間，因違反槍砲彈藥刀械管制條例案件
    ，經本院以86年度易字第18 45 號判處有期徒刑7 月確定，
    上開2 案件再經臺灣彰化地方法院以87年度聲字第75號裁定
    應執行刑有期徒刑4 年確定。上開罪刑於86年5 月21日入監
    接續執行，90年3 月23日假釋出監期間付保護管束，惟於保
    護管束期間內，因違反保護管束應遵守事項情節重大，經撤
    銷假釋，於91年11月14日入監執行殘刑3 年1 月19日，迄94
    年11月23日縮短刑期執行完畢之事實，有臺灣彰化地方法院
    檢察署刑案資料查註紀錄表及臺灣高等法院被告全國前案紀
    錄表各1 份在卷可憑，其於前開有期徒刑執行完畢後，5 年
    內故意再犯本件最重本刑為有期徒刑以上之2 罪，均為累犯
    ，應依刑法第47條第1 項之規定，各加重其刑。爰審酌被告
    前有施用毒品之不良素行，歷經觀察、勒戒及戒治程序後，
    仍未能徹底戒絕毒品，且屢經查獲，隨即再犯，顯見意志不
    堅，且有失政府制定毒品危害防制條例之立法美意，本不宜
    寬貸，惟念其施用毒品乃自戕一己之身體健康，尚未害及他
    人，且犯後坦承犯行等一切情狀，分別量處如主文所示之刑
    。末查，被告本案犯罪時間係在96年4 月24日前，核與中華
    民國96年罪犯減刑條例第2 條第1 項第3 款之規定相符，應
    依法減其刑期2 分之1 ，並定其應執行刑。
據上論斷，應依刑事訴訟法第273 條之1 第1 項、第299 條第1
項前段，毒品危害防制條例第10條第1 項，刑法第11條前段、第
47條第1 項、第51條第5 款，中華民國96年罪犯減刑條例第2 條
第1 項第3 款、第7 條，判決如主文。
本案經檢察官蔡明達到庭執行職務。
中　　華　　民　　國　　96　　年　　12　　 月　　17  　日
                  刑事第一庭          法   官  胡宜如
以上正本證明與原本無異。
如不服本判決，應於送達後10日內向本院提出上訴狀，上訴書狀
應敘述具體理由（須附繕本）。
中　　華　　民　　國　　96　　年　　12　　月　　17　　日
                                      書記官  蕭秀吉
附錄本案論罪科刑法條：
毒品危害防制條例第10條
施用第一級毒品者，處 6 月以上 5 年以下有期徒刑。
施用第二級毒品者，處 3 年以下有期徒刑。
